臺灣臺東地方法院刑事裁定
111年度聲字第113號
聲  請  人  臺灣臺東地方檢察署檢察官
受  刑  人  葉淑靜





上列聲請人因對受刑人數罪併罰有二裁判以上，聲請定其應執行
之刑（111年度執聲字第74號、執字第209號），本院裁定如下：
    主  文
甲○○所犯如附表所示之罪，所處如附表所示之刑，應執行有期徒
刑拾伍年肆月。
    理  由
一、聲請意旨略以：受刑人甲○○前因違反毒品危害防制條例等案
    件，先後經判決確定如附表，應依刑法第53條及第51條第5
    款，定其應執行之刑，爰依刑事訴訟法第477條第1項聲請裁
    定等語。
二、查受刑人所犯如附表所示各罪，業經判處如附表所示之刑，
    均確定在案，有臺灣高等法院被告前案紀錄表1份在卷可稽
    ，再經核閱各該刑事判決後認為無誤，堪以認定。按刑事訴
    訟法第477條第1項規定所稱「犯罪事實最後判決之法院」，
    乃指對被告之有罪判決於主文內實際宣示其主刑、從刑之裁
    判而言，若判決主文並未諭知主刑、從刑，係因被告不服該
    裁判，向上級法院提起上訴，而上級法院以原審判決並無違
    誤，上訴無理由，因而維持原判決諭知「上訴駁回」者，縱
    屬確定之有罪判決，但非該條所指犯罪事實最後判決之法院
    （最高法院108年度台抗字第1007號裁定參照）。經查，附
    表編號2至4最後事實審欄部分，因臺灣高等法院110年度上
    訴字第1394號判決主文為「上訴駁回」，參諸上揭法律說明
    ，即非刑事訴訟法第477條第1項規定所稱「犯罪事實最後判
    決之法院」，應更正為第一審判決即臺灣宜蘭地方法院110
    年度訴緝字第6號判決。檢察官以本院為如附表所示案件犯
    罪事實最後判決之法院，聲請定受刑人應執行之刑，本院審
    核後認聲請為正當，爰依上開說明，審酌受刑人所犯各罪罪
    質近似，犯罪時間亦屬相近，在定刑上應予較大之折讓幅度
    ，復綜合考量受刑人之犯罪傾向、犯罪態樣、各犯罪行為間
    之聯繫、刑罰之一般預防功能，及矯正受刑人與預防再犯之
    必要性等因素，定其應執行之刑如主文所示。
三、據上論斷，應依刑事訴訟法第477條第1項，刑法第53條、第
    51條第5款，裁定如主文。　　　　　　
中　　華　　民　　國　　111 　年　　5 　　月　　12　　日
                  刑事第三庭  法  官   李昆儒
以上正本證明與原本無異。
如不服本裁定，應於裁定送達後5日內向本院提出抗告狀（須附
繕本）。
「切勿逕送上級法院」
                              書記官   黃健豪 　　　　
中　　華　　民　　國　　111 　年　　5 　　月　　12　　日
附表：
編　　　　　號  1 2 3 罪　　　　　名  違反毒品防制條例 違反毒品防制條例 違反毒品防制條例 宣　　告　　刑  有期徒刑3年7月（3次），應執行有期徒刑4年2月 有期徒刑3年8月 （7次） 有期徒刑3年10月 （2次） 犯　罪　日　期  民國98年8月初、 同年9月初、 同年10月初 106年1月15日、 同年月16日（2次）、 同年月23日、 同年月30日、 同年月24日、 同年月27日 106年1月17日、 106年1月26日 偵查(自訴)機關 年　度　案　號  宜蘭地檢106年度偵緝字第101號 宜蘭地檢106年度偵字第2009、2356號  最　後 事實審 法　　院 臺灣高院 宜蘭地院   案　　號 106年度上訴字第1803號 110年度訴緝字第6號   判決日期 106年11月2日 110年3月17日  確　定 判　決 法　　院 臺灣高院 宜蘭地院   案　　號 106年度上訴字第1803號 110年度訴緝字第6號   確定日期 106年11月27日 110年6月30日   備註   編號1至4部分，經臺灣高等法院以110年度聲字第3150號裁定應執行有期徒刑12年2月確定   

編　　　　　號  4 5 6 罪　　　　　名  違反藥事法 違反毒品防制條例 違反毒品防制條例 宣　　告　　刑  有期徒刑7月（3次） 有期徒刑3年7月 （3次） 有期徒刑3年8月 （4次） 犯　罪　日　期  106年1月16日、 同年月25日、 同年月27日 104年9月5日、 同年月9日、 同年月15日 103年6月5日、 104年10月19日、 同年月27日、 同年月29日 偵查(自訴)機關 年　度　案　號  宜蘭地檢106年度偵字第2009、2356號 臺東地檢110年度少連偵緝字第4號  最　後 事實審 法　　院 宜蘭地院 臺東地院   案　　號 110年度訴緝字第6號 110年度訴字第118號   判決日期 110年3月17日 110年11月26日  確　定 判　決 法　　院 宜蘭地院 臺東地院   案　　號 110年度訴緝字第6號 110年度訴字第118號   確定日期 110年6月30日 110年12月29日   備註   編號1至4部分，經臺灣高等法院以110年度聲字第3150號裁定應執行有期徒刑12年2月確定 編號5至15部分，經本院以110年度訴字第118號判決應執行有期徒刑9年10月確定  

編　　　　　號  7 8 9 罪　　　　　名  違反毒品防制條例 違反毒品防制條例 違反毒品防制條例 宣　　告　　刑  有期徒刑3年9月 （2次） 有期徒刑3年10月 （2次） 有期徒刑3年11月 犯　罪　日　期  104年7月5日、 同年8月1日 104年9月13日、 同年10月9日 104年7月29日 偵查(自訴)機關 年　度　案　號  臺東地檢110年度少連偵緝字第4號   最　後 事實審 法　　院 臺東地院    案　　號 110年度訴字第118號    判決日期 110年11月26日   確　定 判　決 法　　院 臺東地院    案　　號 110年度訴字第118號    確定日期 110年12月29日    備註   編號5至15部分，經本院以110年度訴字第118號判決應執行有期徒刑9年10月確定   

編　　　　　號  10 11 12 罪　　　　　名  違反毒品防制條例 違反毒品防制條例 違反毒品防制條例 宣　　告　　刑  有期徒刑4年1日 有期徒刑4年2月 （3次） 有期徒刑4年3月 犯　罪　日　期  104年7月19日 104年9月12日、 同年月27日、 同年10月23日 104年10月9日 偵查(自訴)機關 年　度　案　號  臺東地檢110年度少連偵緝字第4號   最　後 事實審 法　　院 臺東地院    案　　號 110年度訴字第118號    判決日期 110年11月26日   確　定 判　決 法　　院 臺東地院    案　　號 110年度訴字第118號    確定日期 110年12月29日    備註   編號5至15部分，經本院以110年度訴字第118號判決應執行有期徒刑9年10月確定   

編　　　　　號  13 14 15 罪　　　　　名  違反毒品防制條例 違反毒品防制條例 違反毒品防制條例 宣　　告　　刑  有期徒刑4年5月 有期徒刑7年1月 有期徒刑7年2月 犯　罪　日　期  103年6月28日 103年6月10日 104年10月19日 偵查(自訴)機關 年　度　案　號  臺東地檢110年度少連偵緝字第4號   最　後 事實審 法　　院 臺東地院    案　　號 110年度訴字第118號    判決日期 110年11月26日   確　定 判　決 法　　院 臺東地院    案　　號 110年度訴字第118號    確定日期 110年12月29日    備註   編號5至15部分，經本院以110年度訴字第118號判決應執行有期徒刑9年10月確定